Pierre COLIN

Bachelor Cybersécurité Administrateur d'Infrastructures Sécurisées (AIS) en alternance

FORMATION

10/2022 - 06/2024

Eckbolsheim

07/2022 Strasbourg

09/2015 - 07/2019

Strasbourg

BTS Services Informatiques aux Organisations (SIO) établissement IFIDE SUP-FORMATION Alsace

bac pro système numérique option risc

lycée Couffignal

Brevet

Collège Jacques Twinger

PROFIL

Pierre Colin

19 ans

(04/06/2004)

Permis B + véhicule

COMPÉTENCES

Certification

• Pix (Lycée Couffignale)

Hardware

• Montage de serveur, installation de composant (carte mère, processeur, ram, carte graphique, disque dure, ventirad).

06 71 60 54 57

pierre.colin671@gmail.com



Software

• Dev:html, css, pyhton, js

Réseaux

 Cisco: packet tracer (paramétrage de commutateur, routeur, adressage IΡ

LANGUES

Anglais: Intermédiaire

Vietnamien: Intermédiaire

EXPÉRIENCES **PROFESSIONNELLES**

01/09/2022 - 01/08/2024

Multitasking Home (Strasbourg) – Technicien système numérique (Apprentisage)

- Mission : Accueil des clients, encaissement répondre a leur besoins
- Imprimerie
- scanner
- Réparation d'écran de téléphone

27/09/2021 - 22/10/2021

2CRSI (Strasbourg) - Stage

• Mission : Montage de serveur pour particulier/professionelle, Installation/Montage/mise en place des composants : carte mère, processeur, ram, carte graphique, disque dure, ventirad

07/12/2019 - 12/12/2019

ULTRASON (SavernE) – Stage

• Mission : Maintenance de projecteurs, Aide à l'installation d'éclairage Préparation d'équipement.

CENTRES INTÉRÊT

MMA (Mixed Martial Arts) 2 ans